【裁判字號】    97,抗,104
【裁判日期】    970530
【裁判案由】    假扣押
【裁判全文】
臺灣高等法院高雄分院民事裁定           97年度抗字第104號
抗 告 人即
聲明異議人  連海船舶裝卸承攬股份有限公司
法定代理人  陳明宏
訴訟代理人  王國傑律師
相 對 人即
執行債權人  華南產物保險股份有限公司
法定代理人  丁○○
執行債務人  乙○○○○○○○○○○○ ○○○○○○○○ ○○○○ ○○○
法定代理人  甲○○○○ ○○○.
第  三  人  台灣銀行股份有限公司
法定代理人  丙○○
上列當事人間因假扣押執行聲明異議事件，抗告人對於中華民國
96年11月26日台灣高雄地方法院96年度執全字第954 號裁定提起
抗告，本院裁定如下：
    主    文
原裁定廢棄，發回台灣高雄地方法院。
    理    由
一、本件聲明異議及抗告意旨略以：強制執行事件之執行標的，
    限於「執行債務人」所有之財產或權利，而其中權利部分固
    包括執行債務人對第三人所享有之金錢債權；惟本件強制執
    行事件中，執行債權人華南產物保險股份有限公司（下稱華
    南產物保險公司）所聲請執行之標的，乃抗告人對第三人台
    灣銀行於一定條件成就下所享有之保證債權（台灣銀行（國
    外部）依民事訴訟法第102 條第2 項規定出具之保證書），
    並非執行債務人乙○○○○○○○○○○○ ○○○○○○○○ ○○○○ ○○○對第三人
    所享有之保證債權，亦即享有該保證債權者為抗告人而非執
    行債務人，自非本件執行債務人之財產或權利，執行債權人
    自無從對其聲請執行。而債權人就債務人對於第三人之金錢
    債權為執行時，依強制執行法第115 條規定，執行法院所發
    扣押命令之對象及內容，係針對「執行債務人」為禁止收取
    或處分，以及針對第三人為禁止對「執行債務人」為清償之
    行為；然原審法院民國96年11月1 日雄院隆96執全福字第
    954 號之執行命令，竟針對非執行債務人之抗告人為禁止收
    取或處分，及針對第三人為禁止對非執行債務人之抗告人為
    清償，顯與上開規定相悖，再者，原裁定亦誤認該保證書所
    載之保證金額，係代替原審法院94年執全字第2627號執行事
    件之標的物，實則，該擔保書始為原標的物之替代，而非其
    內所載之擔保金額，原裁定認事用法，於法既多有不符，應
    予廢棄等語。
二、經查，本件執行標的為第三人台灣銀行在保證書所載之條件
    成就時，依其出具保證書所應提供之保證金額，該保證書係
    第三人台灣銀行（國外部）為使原審另案之94年度裁全字第
    2627號假扣押事件之債務人（即本件之債務人）乙○○○○○○○○○
    ○○ ○○○○○○○○ ○○○○ ○○○能免為或撤銷假扣押執行而為該公司
    所出具，該公司因第三人台灣銀行為其出具上開保證書而聲
    請撤銷假扣押執行後，如該案之債權人（即本件抗告人）連
    海船舶裝卸承攬股份有限公司（下稱連海公司）日後如其本
    案訴訟獲勝訴判決確定，得就該保證書所載之保證金受償，
    此項由第三人台灣銀行於一定條件下提供之擔保金額係代替
    原審法院94年度裁全字第2627號假扣押執行標的物，性質上
    與該案債務人乙○○○○○○○○○○○ ○○○○○○○○ ○○○○ ○○○所提供之擔
    保金並無不同，該乙○○○○○○○○○○○ ○○○○○○○○ ○○○○ ○○○之其他
    債權人自得對之聲請假扣押，而本件執行債權人華南產物保
    險公司既已依法受讓該94年度裁全字第2627號假扣押事件債
    權人連海公司對該件債務人乙○○○○○○○○○○○ ○○○○○○○○ ○○○○
    ○○○ 之債權，自為乙○○○○○○○○○○○ ○○○○○○○○ ○○○○ ○○○之債權
    人，自得對之聲請假扣押，惟查，華南產物保險公司受讓自
    抗告人連海公司對乙○○○○○○○○○○○ ○○○○○○○○ ○○○○ ○○○之債權
    金額為新台幣（下同）1800萬9685元，且其聲請假扣押及獲
    准假扣押之金額亦為1800萬9685元，原審法院96年11月1 日
    雄院隆96執全福字第954 號執行命令謂：禁止本件執行債務
    人乙○○○○○○○○○○○ ○○○○○○○○ ○○○○ ○○○對第三人台灣銀行（國
    外部）出具之保證書內所載新台幣（下同）5455萬4272元之
    保證責任範圍內為收取或為其他處分，第三人台灣銀行（國
    外部）亦不得對連海公司清償云云，並未表明禁止收取或其
    他處分或不得清償之範圍係在1800萬9685元範圍內，自已逾
    越本件執行債權人華南產物保險公司聲請假扣押之金額，自
    有未當，爰由本院將原裁定廢棄，並發回原審法院另為妥適
    之處理。
三、據上論結，本件抗告為有理由，依強制執行法第30條之1、民
    事訴訟法第492條，裁定如主文。
中    華    民    國    97    年    5     月    30    日
                            民事第四庭
                                審判長法官  蔡文貴
                                法      官  謝靜雯
                                法      官  黃科瑜
以上正本證明與原本無異。
如不服本裁定應於送達後10日內向本院提出再抗告狀（並按他造
當事人之人數附繕本），並繳納再抗告費新台幣1,000 元。再為
抗告應以適用法規顯有錯誤為理由，並經本院之許可，該許可以
原裁定所涉及之法律見解具有原則上之重要性者為限，並委任律
師為代理人。抗告人之配偶、三親等內之血親、二親等內之姻親
，或抗告人為法人、中央或地方機關時，其所屬專任人員具有律
師資格並經法院認適當者，亦得為第三審代理人。抗告人或其法
定代理人具有律師資格者及前項情形，應於提起抗告或委任時釋
明之。
中    華    民    國    97    年     6    月    2     日
                                書  記  官   邱麗莉


司法院資訊處製作；財團法人民間司法改革基金會備份。
